【裁判字號】    90,訴,307
【裁判日期】    900815
【裁判案由】    毒品危害防制條例
【裁判全文】
臺灣嘉義地方法院刑事判決                            九十年度訴字第三七號
    公  訴  人  臺灣嘉義地方法院檢察署檢察官
    被      告  乙○○
右列被告因違反毒品危害防制條例案件，經檢察官提起公訴（九十年度偵字第三○○
九號），本院判決如左：
    主  文
乙○○連續轉讓第一級毒品，累犯，處有期徒刑壹年陸月。
    事  實
一、乙○○前於民國八十四年間，因犯傷害罪、違反麻醉藥品管理條例及槍砲彈藥刀
    械管制條例等案件，經本院分別判處有期徒刑五月、五月及四月，並定應執行刑
    一年，緩刑五年確定；復於八十五年間因違反麻醉藥品管理條例案件，經本院判
    處有期徒刑六月確定，於八十五年十月十一日易科罰金執行完畢，再經本院撤綃
    上開緩刑，執行有期徒刑一年，而於八十七年三月二十九日假釋期滿執行完畢。
    詎仍不知悔改，復基於轉讓第一級毒品海洛因之概括犯意，自八十九年十月份起
    ，至九十年四月二十五日凌晨三、四時許止，連續在嘉義市○區○○街一八六號
    六樓五號住處，無償轉讓第一級毒品海洛因供其女友甲○○施用多次。嗣於九十
    年四月二十五日凌晨三、四時許，為警持臺灣嘉義地方法院檢察署檢察官核發之
    搜索票在上址當場查獲許、邱二人，並扣得注射針筒二支、生理食鹽水二瓶、斜
    削吸管一支（起訴書誤植為二支）、中小型塑膠夾鏈帶四十四個（乙○○施用毒
    品部分，因無繼續施用毒品之傾向，經臺灣嘉義地方法院檢察署檢察官不起訴處
    分確定），而查悉上情。
二、案經嘉義市警察局報請臺灣嘉義地方法院檢察署檢察官偵查起訴。
    理  由
一、訊據被告乙○○矢口否認有右揭轉讓第一級毒品海洛因之犯行，辯稱：係甲○○
    自己拿去施用的云云。然查，右揭事實，業據被告迭次於警訊及偵查中供認：「
    （問：你女朋友甲○○所注射之毒品均由何人提供？）我女朋友甲○○所注射之
    毒品均由我提供」、「（問：甲○○的毒品何來？）是我免費提供給她用的」等
    語不諱（見警卷第二頁正面及臺灣嘉義地方法院檢察署九十年度毒偵字第四八五
    號卷第一六頁正面），核與證人甲○○於警訊、偵查中供述：「（問：你所注射
    之海洛因來源為何？雙方有無利益交換？）都是我男朋友許家豪提供給我注射的
    ，沒有任何利益交換」、「（問：毒品何處來的？）我男友乙○○給我的，：：
    ：」（見警卷五頁正面及臺灣嘉義地方法院檢察署九十年度偵字第三○○九號卷
    第七頁正面）等語相符，復有注射針筒二支、生理食鹽水二瓶、斜削吸管一支及
    中小型塑膠夾鏈帶四十四個扣案足資佐證，益徵被告確有轉讓海洛因予其女友甲
    ○○乙節，應無疑義；況被告前因多次違反麻醉藥品管制條例案件先後經本院判
    決確定，除對轉讓海洛因為重罪應知之甚稔外，自亦應知警訊及偵查中筆錄之重
    要性，其竟於警訊及偵查中均為上述相同之供述，益證被告於本院審理時所言係
    其女友甲○○自行拿去吸食的云云，顯係事後避重就輕之詞，要難採信，本案事
    證明確，被告犯行堪以認定。
二、按海洛因為第一級毒品，毒品危害防制條例第二條第二項第一款定有明文；核被
    告乙○○所為，係犯毒品危害防制條例第八條第一項之轉讓第一級毒品罪。查被
    告持有毒品海洛因之低度行為，應為其讓轉海洛因之高度行為所吸收，不另論罪
    。其先後多次讓轉海洛因之行為，時間緊接，犯罪構成要件相同，顯係基於概括
    犯意為之，屬連續犯，應依刑法第五十六條之規定，以一罪論，並加重其刑；又
    被告前於八十四年間，因犯傷害罪、違反麻醉藥品管理條例及槍砲彈藥刀械管制
    條例等案件，經本院分別判處有期徒刑五月、五月及四月，並定應執行刑一年，
    緩刑五年確定；復於八十五年間因違反麻醉藥品管理條例案件，經本院判處有期
    徒刑六月確定，於八十五年十月十一日易科罰金執行完畢，再經本院撤綃上開緩
    刑，執行有期徒刑一年，而於八十七年三月二十九日假釋期滿執行完畢，有臺灣
    高等法院被告全國前案紀錄表及臺灣嘉義地方法院檢察署刑案資料查註紀錄表各
    一份在卷可憑，其於前案有期徒刑執行完畢後，五年之內再犯本案有期徒刑以上
    之罪，係屬累犯，應依刑法第四十七條之規定加重其刑。爰審酌被告之犯罪動機
    ，及其轉讓海洛因之犯罪目的、手段，不僅戕害施用者之身心，且益滋生犯罪等
    所生損害，及其曾坦承犯行，卻又避重就輕之態度等一切情狀，量處如主文所示
    之刑。扣案之注射針筒二支、生理食鹽水二瓶、斜削吸管一支及中小型塑膠夾鏈
    帶四十四個，係被告施用毒品所用之物，業據其供明在卷，顯非專供被告直接轉
    讓毒品所用之用，是無證據證明為供或預備供被告轉讓毒品海洛因所用之物，依
    從刑附於主刑之原則，爰不於本件轉讓之罪行諭知沒收，附此敘明。
三、據上論斷，應依刑事訴訟法第二百九十九條第一項前段，毒品危害防制條例第八
    條第一項，刑法第十一條前段、第五十六條、第四十七條，判決如主文。
本案經檢察官陳連發到庭執行職務。
中      華      民      國    九十      年      八      月     十五     日
                                臺灣嘉義地方法院刑事第一庭
                                        法  官  黃  仁  勇
右正本證明與原本無異。
如不服本判決，應於判決送達後十日內向本院提出上訴狀( 應附繕本 )。
中      華      民      國    九十      年      八      月     十七     日
                                        書記官  呂  權  芳
附錄本案論罪科刑法條：
毒品危害防制條例第八條第一項
轉讓第一級毒品者，處一年以上七年以下有期徒刑，得併科新台幣一百萬元以下罰金
。


司法院資訊處製作；財團法人民間司法改革基金會備份。
